# (PART\*) Introduction à `ggplot2` {-}

# Préparez-vous pour cet atelier

Tout le matériel de l'atelier se trouve sur [github.com/QCBSRworkshops/workshop03](https://github.com/QCBSRworkshops/workshop03). Cela inclut un [script R](https://qcbsrworkshops.github.io/workshop03/book-fr/workshop03-script-fr.R) qui rassemble tous les morceaux de code présentés dans ce livre.

Vous devriez vous assurer que vous avez téléchargé, installé et chargé les paquets R suivants:

-    [gridExtra](http://cran.r-project.org/web/packages/gridExtra/index.html)
-    [ggplot2](http://cran.r-project.org/web/packages/ggplot2/index.html)
-    [ggsignif](http://cran.r-project.org/web/packages/ggsignif/index.html)
-    [ggdendro](http://cran.r-project.org/web/packages/ggdendro/index.html)
-    [maps](http://cran.r-project.org/web/packages/maps/index.html)
-    [mapproj](http://cran.r-project.org/web/packages/mapproj/index.html)
-    [RColorBrewer](http://cran.r-project.org/web/packages/RColorBrewer/index.html)
-    [reshape2](http://cran.r-project.org/web/packages/reshape2/index.html)
-    [GGally](http://cran.r-project.org/web/packages/GGally/index.html)
-    [patchwork](http://cran.r-project.org/web/packages/patchwork/index.html)
-    [plotly](http://cran.r-project.org/web/packages/plotly/index.html)
-    [palmerpenguins](http://cran.r-project.org/web/packages/palmerpenguins/index.html)

Pour les installer du CRAN, roulez le code suivant:

```{r, echo = TRUE, eval = TRUE, message=FALSE, warning=FALSE, results = 'hide'}
# Install the required packages
install.packages("gridExtra")
install.packages("ggplot2")
install.packages("ggsignif")
install.packages("ggdendro")
install.packages("maps")
install.packages("mapproj")
install.packages("RColorBrewer")
install.packages("reshape2")
install.packages("GGally")
install.packages("patchwork")
install.packages("plotly")
install.packages("palmerpenguins")
```

Ensuite, on doit charger les pacquets avec le code suivant:

```{r, echo = TRUE, eval = TRUE, message=FALSE, warning=FALSE}
# Load the required packages
library(gridExtra)
library(ggplot2)
library(ggsignif)
library(ggdendro)
library(maps)
library(mapproj)
library(RColorBrewer)
library(reshape2)
library(GGally)
library(patchwork)
library(plotly)
library(palmerpenguins)
```

# Objectifs d'apprentissage


Dans cet atelier, nous allons :

**1.** Apprendre les bases de la visualisation de données avec R.

**2.** Apprendre comment trouver des paquets et des ressources pour répondre à vos besoins.

**3.** Inspirer la créativité dans la science !

**4.** Développer une compréhension du design pour une communication visuelle efficace.


## Plan de l'atelier

Today we will walk you through the basics of `ggplot2` so that you have the necessary tools to explore its use for your own projects. We will be covering the following topics:

Aujourd'hui, nous allons vous présenter les bases de `ggplot2` afin que vous ayez les outils nécessaires pour l'utiliser dans vos propres projets. Nous allons aborder les sujets suivants :

**1.** La visualisation en science

**2.** Mécanique de `ggplot2` : les bases

**3.** Le mapping esthétique

**4.** Perfectionnement

**5.** Sauvegarder vos graphiques

**6.** Conclusion

